臺灣澎湖地方法院刑事判決
111年度易字第3號
公  訴  人  臺灣澎湖地方檢察署檢察官
被      告  鄭文正



上列被告因毒品危害防制條例案件，經檢察官提起公訴（111年
度毒偵字第10號），被告於本院準備程序中就被訴事實為有罪之
陳述，經告知被告簡式審判程序之旨，並聽取公訴人、被告之意
見後，本院裁定改依簡式審判程序審理，並判決如下：
    主      文
鄭文正施用第二級毒品，累犯，處有期徒刑捌月。扣案之第二級
毒品甲基安非他命壹包（驗餘淨重零點貳柒捌捌公克，含包裝袋
壹只）沒收銷燬；扣案之玻璃球吸食器壹支沒收。
    事實及理由
一、本件犯罪事實及證據，除證據部分補充「被告於本院準備程
    序及審理時之自白」外，均引用附件檢察官起訴書之記載。
     
二、論罪科刑：
  ㈠核被告所為係犯毒品危害防制條例第10條第2 項之施用第二
    級毒品罪。被告持有毒品後進而供己施用，其持有毒品之低
    度行為為施用毒品之高度行為所吸收，不另論罪。又被告前
    因施用毒品案件，經本院判處有期徒刑6月確定，並於民國1
    10年9月15日執行完畢，此有臺灣高等法院被告前案紀錄表
    在卷可憑，其前曾受有期徒刑之執行完畢，於5年以內故意
    再犯本案有期徒刑以上之罪，應依刑法第47條第1項之規定
    論以累犯，且依本案情節，被告並無應量處最低法定本刑之
    情形，是本案依累犯規定加重最低本刑，尚不悖司法院釋字
    第775號解釋之意旨，爰加重最低本刑。 
  ㈡爰審酌被告前有多次且密集之施用毒品之前科，且已被法院
    判處多次有期徒刑6月確定，應深知毒品之危害，猶漠視政
    府制定毒品危害防制條例杜絕毒品犯罪之禁令，且前分別經
    觀察勒戒及有期徒刑執行完畢後，仍未能徹底戒絕毒品，再
    犯本案施用毒品之犯行，未能善體國家設置觀察、勒戒及戒
    治機構，協助毒品施用者戒除毒害之良法美意，所為實有不
    該。然其於犯後尚能坦承犯行，並念及施用毒品本質上係戕
    害自身健康之行為，未嚴重破壞社會秩序及侵害他人權益，
    兼衡被告自陳學歷為高職畢業，未婚無子女，無需扶養同住
    父母，目前做工，每月收入約新臺幣1、2萬元，暨犯罪動機
    、目的、手段等一切情狀，量處如主文所示之刑，並諭知易
    科罰金之折算標準。
三、沒收：本件扣案之白色透明結晶1袋，經送驗後，檢出含有
    第二級毒品甲基安非他命成分，有交通部民用航空局航空醫
    務中心111年1月27日航藥鑑字第0000000號毒品鑑定書在卷
    可考，是扣案之白色透明結晶1袋確含有第二級毒品甲基安
    非他命無訛，應依毒品危害防制條例第18條第1項前段之規
    定，宣告沒收銷燬之。至盛裝上開毒品之外包裝袋1只，以
    目前採行之鑑驗方式，包裝袋內仍會殘留微量毒品，而無法
    將之完全析離，故應一併與所盛裝之第二級毒品併予宣告沒
    收銷燬之。另扣案之玻璃球吸食器1支，係被告所有供本案
    施用第二級毒品所用之物，業據被告於本院審理中陳明在卷
    ，爰依刑法第38條第2項前段之規定，宣告沒收。　　
據上論斷，應依刑事訴訟法第299條第1項前段、第273條之1第1 
項、第310條之2、第454條第2項，毒品危害防制條例第10條第2 
項、第18條第1項前段，刑法第11條、第47條第1項、第38條第2
項前段，判決如主文。
本案經檢察官林季瑩偵查起訴暨到庭執行職務。
中　　華　　民　　國　　111 　年　　5 　　月　　30　　日
                        刑事庭  法  官  陳立祥  
以上正本證明與原本無異。
如不服本判決應於收受判決後20日內向本院提出上訴書狀，並應
敘述具體理由；其未敘述上訴理由者，應於上訴期間屆滿後20日
內向本院補提理由書（均須按他造當事人之人數附繕本）「切勿
逕送上級法院」。
因疫情而遲誤不變期間，得向法院聲請回復原狀。 
中　　華　　民　　國　　111 　年　　5 　　月　　30　　日
　　　　　　　　　　　　        書記官　林映君
附錄本案論罪科刑法條全文：
毒品危害防制條例第10條第2項
施用第二級毒品者，處3 年以下有期徒刑。 
附件：
臺灣澎湖地方檢察署檢察官起訴書　
                                     111年度毒偵字第10號
　　被　　　告　鄭文正　男　42歲（民國00年0月0日生）
　　　　　　　　　　　　住澎湖縣○○市○○路00巷0弄00號
　　　　　　　　　　　　國民身分證統一編號：Z000000000號
上列被告因違反毒品危害防制條例案件，業經偵查終結，認應提
起公訴，茲將犯罪事實及證據並所犯法條分敘如下：　
　　　　犯罪事實
一、鄭文正前因施用毒品案件，經裁定送觀察、勒戒後，認無繼
    續施用毒品傾向，於民國108年11月29日釋放出所，並經本
    署檢察官於108年12月24日以108年度毒偵字第59號為不起訴
    處分確定；另因施用第二級毒品案件，經臺灣澎湖地方法院
    分別以109年度馬簡字第108號、110年度馬簡字第3號判決判
    處有期徒刑6月、6月確定，再經裁定應執行有期徒刑10月確
    定，於110年8月25日易科罰金執行完畢。詎其不知悔改，基
    於施用第二級毒品甲基安非他命之犯意，於111年1月13日12
    時許，在澎湖縣○○市○○路00巷0弄00號住處內，將甲基安非
    他命置入玻璃球吸食器，以火燒烤並吸食煙霧之方式，施用
    第二級毒品甲基安非他命1次。嗣於同日13時15分許，鄭文
    正因騎乘機車轉彎未依規定使用方向燈，在澎湖縣○○市○○里
    00○00號前為警盤查，經警徵得鄭文正同意進行搜索，查獲
    其持有第二級毒品甲基安非他命1包（含袋毛重0.5公克，驗
    前淨重0.2790公克，驗餘淨重0.2788公克）及玻璃球吸食器
    1個，再徵其同意，於同日13時30分許，在澎湖縣政府警察
    局馬公分局對其採尿送驗，檢驗結果呈甲基安非他命、安非
    他命陽性反應，查悉上情。
二、案經澎湖縣政府警察局馬公分局報告偵辦。
 　　　 證據並所犯法條
一、上揭犯罪事實，業據被告鄭文正於警詢時及偵查中坦承不諱
    ，並有台灣尖端先進生技醫藥股份有限公司濫用藥物檢驗報
    告（尿液檢體編號：B000-000號）、澎湖縣政府警察局馬公
    分局濫用藥物尿液檢驗檢體監管紀錄表各1張，而扣案之物
    確係第二級毒品甲基安非他命乙情，亦有澎湖縣政府警察局
    馬公分局文澳派出所搜索扣押筆錄、扣押物品目錄表1份、
    自願受搜索同意書、交通部民用航空局航空醫務中心111年1
    月27日航藥鑑字第0000000號毒品鑑定書、刑案現場平面圖
    各1張及查獲照片6張附卷可參。本件事證明確，被告犯嫌堪
    以認定。
二、核被告所為，係犯毒品危害防制條例第10條第2項之施用第
    二級毒品罪嫌。其為施用而持有毒品之低度行為，為施用毒
    品之高度行為所吸收，不另論罪。又被告有如犯罪事實欄所
    示論罪科刑及執行情形，有刑案資料查註紀錄表在卷可稽，
    其於受有期徒刑執行完畢後，5年內故意再犯本件有期徒刑
    以上刑期之罪，為累犯，請依刑法第47條第1項規定，加重
    其刑。至扣案之第二級毒品甲基安非他命1包（驗餘淨重0.2
    788公克），請依毒品危害防制條例第18條第1項前段規定宣
    告沒收並諭知銷燬；扣案之玻璃球吸食器1個，為被告所有
    且供其犯罪所用之物，請依刑法第38條第2項前段規定宣告
    沒收。
三、依毒品危害防制條例第23條第2項、刑事訴訟法第251條第1
    項提起公訴。　　　
　　此　致
臺灣澎湖地方法院
中　　華　　民　　國　 111　　年　　4 　　月　   1  　日
　　　　　　　　　　　　　 檢 察 官  林季瑩
上述正本證明與原本無異
中　　華　　民　　國　 111　　年　　4 　　月　   6  　日
　　　　　　　　　　　     書 記 官  周仁超
附錄本案所犯法條全文
毒品危害防制條例第10條
施用第一級毒品者，處 6 月以上 5 年以下有期徒刑。
施用第二級毒品者，處 3 年以下有期徒刑。